# 请教陈版主：破产重整会计处理

提问人：tonychen827 时间：2018-01-22 22:20:19
请教陈版主：A公司参股B公司10%左右股权，不施加重大影响，按照成本法进行核算。B公司进行破产重整后已无资产，A公司并未退出，仍持有长期股权投资，重整管理人（政府）承诺向B公司注入矿产资源，因此A公司对长投仅计提少部分减值，但矿产资源实际上一直没有完成注入。目前，政府明确不会注入矿产资源，但作为补偿将以远低于市场价格的水平向A公司出售部分矿产资源（假设 500 万元），该等矿产资源实际公允价值为 5000 万元。这种情况下的会计处理可以做成全额计提长期股权投资减值准备，同时将矿产资源差额直接确认为当期损益么，还是说将差额按照实际使用情况在未来期间逐年分摊更为合理呢？

回答人：chenyiwei
“政府明确不会注入矿产资源，但作为补偿将以远低于市场价格的水平向A公司出售部分矿产资源（假设 500 万元），该等矿产资源实际公允价值为 5000 万元”的承诺，如果能够合理保证将会实现的，则表明B公司股权的公允价值将至少因此增加 4500 万元，对对应的可收回金额嗯的回升，在测算可收回金额时应纳入考虑。不建议采用你说的这两种方法的任何一种。在金融资产核算模式下，差额按实际使用情况分摊确认收益是不可行的。